臺灣臺北地方法院刑事判決
111年度簡上字第54號
上  訴  人  臺灣臺北地方檢察署檢察官
被      告  陳一喜


上列上訴人因被告妨害名譽案件，不服本院於民國111年2月22日
所為之111年度簡字第7號第一審刑事簡易判決（聲請簡易判決處
刑案號：110年度偵緝字第1990號），提起上訴，本院管轄之第
二審合議庭判決如下：
    主  文
原判決撤銷。
陳一喜犯公然侮辱罪，處拘役貳拾日，如易科罰金，以新臺幣壹
仟元折算壹日。
    事  實
一、陳一喜與凃全弘於網路上因故起口角爭執，竟基於公然侮辱之犯意，於民國109年8月12日11時45分許，在社群網站臉書（下稱臉書）之公開社團「福特.Ford Focus Club」內，以暱稱「陳一璽」針對凃全弘（暱稱「涂易」）留言、回覆「我忘記你是窮鬼」、「你是不是低能兒」、「你真的很低能」、「你是人醜車也醜」、「你是白癡嗎」、「你真的是傻子」等言語，供該公開社團內不特定大眾觀覽，足以貶低凃全弘之人格及社會評價。
二、案經凃全弘訴由新北市政府警察局新店分局報告臺灣臺北地
    方檢察署檢察官聲請簡易判決處刑。
    理  由
壹、程序部分：
　　本判決以下所引用之被告陳一喜以外之人於審判外作成之供
    述證據，當事人未於本案言詞辯論終結前聲明異議，本院審
    酌上開證據資料製作時之情況，尚無違法不當及證明力明顯
    過低之瑕疵，亦認為以之作為證據應屬適當，依刑事訴訟法
    第159之5之規定，均得作為證據。又資以認定本案犯罪事實
    之非供述證據，亦查無違反法定程序取得之情形，依同法第
    158條之4規定，均具有證據能力。
貳、實體部分：
一、上揭犯罪事實，業據被告迭於警詢、偵查及本院審理時均坦
    承不諱（偵字卷第4至6頁，偵緝字卷第23頁正反面，簡上字
    卷第48頁），核與證人即告訴人涂全弘於警詢及偵查中之證
    述相符（偵字卷第6至7、32頁正反面），並有臉書社團留言
    紀錄5張可憑（偵字卷第11、13至16頁），足徵被告前揭任
    意性自白與事實相符，堪以採信。從而，本案事證明確，被
    告犯行洵堪認定，應依法論科。
二、核被告所為，係犯刑法第309條第1項之公然侮辱罪。被告於上開時間，在臉書公開社團內以前揭用語辱罵告訴人6次，係於密切接近之時間、地點實施，侵害同一法益，各行為之獨立性極為薄弱，依一般社會健全觀念，在時間差距上，難以強行分開，在刑法評價上，視為數個舉動之接續施行，合為包括之一行為予以評價，較為合理，為接續犯。
三、撤銷改判之理由：
㈠、原審判決以被告犯罪事證明確，予以論罪科刑，固非無見。惟按刑罰之量定，固屬法院自由裁量之職權行使，然刑事審判之量刑，旨在實現刑罰權之分配的正義，故法院對科刑判決之被告量刑，應符合罪刑相當原則，使罰當其罪，以契合人民之法律感情。此所以刑法第57條明定科刑時應審酌一切情狀，尤應注意該條所列各款情形，以為科刑輕重之標準。本案被告與告訴人素昧平生，僅因細故即以不堪之用詞在臉書社團內公然侮辱告訴人，嚴重貶抑告訴人人格，實不宜薄懲；且其犯後除未向告訴人致歉或與之達成和解、積極賠償損失外，其於本院審理時屢以「（審判長問：告訴人認原審判決太輕，請求檢察官上訴，有何意見？）隨便啊」、「（科刑範圍）當然是輕一點」等輕浮方式面對法院提問，甚至於告訴人陳述意見時當庭嘲笑，此有本院審理筆錄1份可稽（簡上字卷第46至49頁），顯見其態度輕蔑，縱歷經偵審程序仍毫無廉恥之心及悔過之意，犯後態度惡劣，實無從為有利於被告從輕量刑之依據。原審雖亦認被告犯後態度難認良好，然於科刑時未詳酌上情，僅對其判處罰金新臺幣9,000元，不免過輕。是檢察官上訴意旨指摘量刑過輕，為有理由，自應由本院將原判決撤銷改判。
㈡、爰以行為人之責任為基礎，審酌被告為心智健全之成年人，
    僅因細故與告訴人起口角，竟不思冷靜以對，而以不堪言詞
    接續謾罵，致對方人格名譽因此受損，實有不該；又其雖於
    偵審中均坦承犯行，然應係基於利害關係之考量而為認罪之
    答辯，並無法改變其犯罪情節及犯罪動機之惡性，復參以其
    於本院審理時之上述言行，應認其犯後態度不佳，當無從於
    量刑上為有利其之認定；考量其前因妨害自由及施用毒品等
    案件經法院為科刑判決，此有臺灣高等法院被告前案紀錄表
    可參，素行非佳；兼衡其本案犯罪動機、手段、情節，及其
    自承高中之智識程度、現職服務業、經濟狀況小康（簡上字
    卷第49頁）等一切情狀，量處如主文所示之刑，並諭知易科
    罰金之折算標準，以資懲儆。
據上論斷，應依刑事訴訟法第455條之1第1項、第3項、第369條
第1項前段、第364條、第299條第1項前段，判決如主文。
本案經檢察官郭郁聲請以簡易判決處刑及提起上訴，由檢察官謝
奇孟到庭執行職務。
中　　華　　民　　國　　111 　年　　5 　　月　　27　　日
　　　　　　　　　刑事第十二庭  審判長法　官  李英豪
　　　　　　　　　　　　　　　　　　　法　官  張敏玲
　　　　　　　　　　　　　　　　　　　法　官  陳冠中
上正本證明與原本無異。
不得上訴。
                                      書記官  涂曉蓉
中　　華　　民　　國　　111 　年　　5 　　月　　27　　日
本案論罪科刑法條：
中華民國刑法第309條
公然侮辱人者，處拘役或9千元以下罰金。
以強暴犯前項之罪者，處1年以下有期徒刑、拘役或1萬5千元以
下罰金。